臺灣高雄地方法院刑事判決　　　　　　　94年度訴字第1203號
公　訴　人　臺灣高雄地方法院檢察署檢察官
被　　　告　甲○○　男　28歲.
上列被告違反毒品危害防制條例案件，經檢察官提起公訴（94年
度毒偵字第1895號），本院合議庭裁定由受命法官獨任進行簡式
審判程序，判決如下：
    主  文
甲○○連續施用第一級毒品，處有期徒刑壹年貳月。
    事  實
一、甲○○前因違反毒品危害防制條例案件，分別經法院裁定觀
    察、勒戒，由臺灣高雄地方法院檢察署檢察官於88年3 月12
    日以88年度偵字第5944號、臺灣臺南地方法院檢察署檢察官
    以88年度偵字第9583號為不起訴處分確定，嗣因第3 次違反
    毒品危害防制條例案件，經本院以89年毒聲字第5996號裁定
    令入戒治處所施以強制戒治1 年，期間曾停止戒治，復經撤
    銷，而於91年5 月2 日因強制戒治期滿而釋放。詎其竟於經
    強制戒治執行完畢釋放後5 年內，基於施用第一級毒品海洛
    因之概括犯意，自93年11月20日起至同年12月10日10時許回
    溯24小時內之某時止，在其位於高雄縣茄萣鄉○○路○ 段2
    巷66弄32號住處，以將海洛因攙水置入針筒後注射於血液之
    方式施用海洛因多次（約每2 天施用1 次）。嗣於93年12月
    8 日15時許，在上址為警查獲，經採其尿液送驗呈嗎啡陽性
    反應，始獲悉上情。
二、案經臺南市警察局第六分局報告臺灣臺南地方法院檢察署呈
    請臺灣高等法院檢察署核轉臺灣高雄地方法院檢察署檢察官
    偵查起訴。
    理  由
壹、程序部分：本件被告甲○○所犯為死刑、無期徒刑或最輕本
    刑為3 年以上有期徒刑以外之罪，其於準備程序中就被訴事
    實為有罪之陳述，經法官告知簡式審判程序之旨，並聽取公
    訴人及被告之意見後，依刑事訴訟法第273 條之1 第1 項規
    定，裁定由受命法官獨任進行簡式審判程序，合先敘明。
貳、實體部分：
一、上揭事實，已據被告於本院審理中坦承不諱，且其於93年12
    月10日所採驗之尿液，經送往臺南市政府衛生局以免疫學分
    析法、TOXI- LAB 法初步檢驗，結果均確呈第一級毒品海洛
    因代謝後嗎啡之陽性反應，此有該局93年12月16日檢驗成續
    書1 紙在卷可稽（參警卷第2-1 頁），足認被告上開自白確
    與事實相符，洵堪採為論罪科刑之依據。又被告因違反毒品
    危害防制條例案件，分別經法院裁定觀察、勒戒，由臺灣高
    雄地方法院檢察署檢察官於88年3 月12日以88年度偵字第
    5944號、臺灣臺南地方法院檢察署檢察官以88年度偵字第
    9583號為不起訴處分確定，嗣因第3 次違反毒品危害防制條
    例案件，經本院以89年毒聲字第5996號裁定令入戒治處所施
    以強制戒治1 年，期間曾停止戒治，復經撤銷，而於91年5
    月2 日強制戒治期滿而釋放，詎被告竟於經強制戒治執行完
    畢釋放後5 年內，再施用第1 級毒品等情，有臺灣高等法院
    被告全國前案紀錄表、被告刑案資料查註紀錄表及本院89年
    毒聲字第5996號裁定各1 份在卷可稽，事證明確，被告犯行
    堪以認定。
二、按海洛因係毒品危害防制條例第2 條第2 項第1 款所稱之第
    一級毒品，是被告施用海洛因之行為，係犯該條例第10條第
    1 項之施用第一級毒品罪。被告持有第一級毒品，嗣進而施
    用之，持有之低度行為應為施用之高度行為所吸收，不另論
    罪。又被告多次施用第一級毒品犯行，時間緊接、手法相同
    ，顯係觸犯構成要件相同之罪，為連續犯，應依刑法第56條
    之規定，論以一罪，並加重其刑。
三、被告於90年8 月28日因施用第一、二級毒品案件，經臺灣高
    雄地方法院以90年訴字第1675號判決應執行有期徒刑1 年4
    月確定；於91年8 月9日 因施用第一級毒品案件，經臺灣高
    雄地方法院以91年度訴字第1716號判決有期徒刑1 年確定，
    上開2 案合併執行，其並入監服刑，嗣於92年11月21日因縮
    短刑期假釋出監並付保護管束，至93年7 月22日交付管束期
    滿。然被告又於93年5 月7 日至同年6 月24日10時至11時55
    分間之某時採尿回溯24小時前之某時止連續施用第一級毒品
    ，經臺灣高雄地方法院於93年8 月10日以93年度訴字第1751
    號判處有期徒刑10月，並經撤銷上開假釋，而執行殘刑8 月
    1 日，刑期應至94年12月1 日，該案經上訴臺灣高等法院高
    雄分院，由該院以93年上訴字981 號，撤銷改判有期徒刑1
    年確定，接續上開徒刑執行，刑期應至95年8 月29日等情，
    有臺灣高等法院被告全國前案紀錄表、被告刑案資料查註紀
    錄表、臺灣高等法院高雄分院93年上訴字第981 號判決各1
    份附卷足憑，是被告前揭假釋既經撤銷而執行殘刑，其再犯
    本件犯行，亦非屬受有期徒刑執行完畢後，五年以內，再犯
    有期徒刑以上之罪，而不構成累犯，公訴人認被告應論以累
    犯，尚有誤會，附此敘明。
四、爰審酌被告前已因施用毒品案件經觀察、勒戒及強制戒治，
    並因此經判處有期徒刑1 年4 月及1 年確定，本應徹底戒除
    毒癮，不料其竟仍繼續施用毒品，已如上述，顯見其並無戒
    除毒害之決心，本不宜寬貸，惟念其施用毒品乃自戕1 己之
    身體健康，並具有病患性人格之特質，行為本身對社會所造
    成之危害並非直接、巨大，且犯後終知能坦承犯行等一切情
    狀，量處如主文所示之刑，以資懲儆。
據上論斷，應依刑事訴訟法第273條之1第1項、第284條之1、第2
99條第1 項前段，毒品危害防制條例第10條第1 項，刑法第11條
、第56條，判決如主文。
本案經檢察官乙○○到庭執行職務
中　　華　　民　　國　　94　　年　　5 　　月　　23　　日
                  刑事第二庭    法　官  李育信
如不服本判決，應於送達後10日內，向本院提出上訴狀。
以上證明與原本無異。
                                書記官  洪生輝
中　　華　　民　　國　　94　　年　　5 　　月　　23　　日
附錄本案論罪科刑法條：
毒品危害防制條例第10條
  施用第1級毒品者，處6月以上5年以下有期徒刑。
